【裁判字號】    90,訴,566
【裁判日期】    901031
【裁判案由】    違反懲治走私條例
【裁判全文】
臺灣基隆地方法院刑事判決                            九十年度訴字第五六六號
    公  訴  人  臺灣基隆地方法院檢察署檢察官
    被      告  乙○○
                甲○○
右列被告因違反懲治走私條例案件，經檢察官提起公訴( 九十年度偵字第三一三五、
三三三三號 )，本院判決如左：
    主      文
乙○○、甲○○共同運送私運管制物品進口逾公告數額之走私物品，各處有期徒刑陸
月，如易科罰金均以參佰元折算壹日。
扣案之DAVIDOFF CLASSIC牌香菸玖箱又參佰伍拾包、DAVIDOFF牌香菸壹拾箱、DAVIDO
FF LIGHTS牌香菸玖箱又壹佰陸拾玖包、M I-NE BOX 牌香菸壹拾伍箱又參佰捌拾肆包
均沒收。
    事      實
一、乙○○與甲○○受不詳姓名之成年人委託，而與該不詳姓名之成年人共同基於運
    送走私香菸之犯意聯絡，於民國九十年七月二十三日十五時九分許，由乙○○、
    甲○○共同駕駛「永發三十六號」漁船，以出海作業為由，向台北縣澳底漁港安
    檢所報關申請出港，同日二十一時三十分許，駛至台北縣貢寮鄉美灩山外海零點
    柒海浬處，為該不詳姓名之成年人載運由他人以不明船舶所走私進口丟置於海上
    ，逾公告管制數額之未稅洋菸DAVIDOFF CLASSIC牌九箱又三百五十包、DAVIDOFF
    牌十箱、DAVIDOFF LIGHTS牌九箱又一百六十九包、M I-NE BOX 牌十五箱又三百
    八十四包，並伺機上岸。嗣於翌（二十四）日凌晨零時三十分許，為海岸巡防總
    隊第三五五五號巡防艇發覺尾隨追緝，乙○○與甲○○為逃逸竟加速航行，沿途
    並將該批走私未稅洋菸逐箱盡數丟棄海中，迨「永發三十六號」漁船因引擎故障
    停船始被查獲，並由海上撈起彼等運送之該批走私未稅洋菸扣案，其完稅價格計
    達新台幣五十三萬八千七百零七元。
二、案經行政院海岸巡防署海岸巡防總局第十六海巡隊及台灣省菸酒公賣局基隆分局
    移送台灣基隆地方法院檢察署檢察官偵查起訴。
    理      由
一、訊據被告乙○○、甲○○對於在九十年七月二十三日十五時九分許，共同駕駛「
    永發三十六號」漁船，以出海作業為由向台北縣澳底漁港安檢所報關申請出港之
    事實固不諱言，但矢口否認有前揭運送走私香菸之犯行，辯稱：伊等出海是為捕
    魚，同日二十一時三十分許駛至台北縣貢寮鄉美灩山外海零點七海浬處，因見海
    上漂流香菸，一時貪念，想要去撿，尚未撿獲，即因船隻故障，隨即被查獲，船
    上並未查到香菸，且該批香菸亦非伊等所有之云云。惟查，被告等所駕駛之「永
    發三十六號」漁船為海岸巡防總局第十六海巡隊第三五五五號艇發現時，船上即
    載有走私未稅洋菸數十箱，被告等發現巡防艇後，便加速向美灩山岸際逃逸，經
    巡防艇尾隨追逐數百公尺後，被告等所駕駛之漁船始因故障而停船，追逐過程中
    ，該船上之人（按指被告等二人）亦乘隙丟棄船上之未稅洋菸，巡防艇靠近被告
    二人駕駛之漁船欲登船時，被告二人仍繼續將船上未稅洋菸丟棄，因風浪不佳，
    待巡防人員躍入該漁船時，船上未稅洋菸已丟棄殆盡等情，已有海岸巡防總局第
    三五五五號艇艇長吳和安暨艇員阮健忠等五人所具之報告記載明確存卷可稽。且
    查獲之該批走私未稅洋菸外表係以防濕防潮之塑膠打包，包裝完整，又有照片三
    幀附卷足按（附卷照片共四幀，其除一幀為「永發三十六號」漁船之照片），顯
    見該批未稅洋菸於走私之初即預擬由不明船舶走私載運進口後即丟置於海上（故
    有防濕防潮之塑膠帶打包），再由貨主伺機安排以漁船運送上岸，被告等經海岸
    巡防總局第三五五五號艇發現時，既已自海上撈起未稅洋菸數十箱，足見彼等即
    係由貨主安排負責運送該批未稅洋菸上岸之人，又被告等二人既謂該批走私未稅
    洋菸非彼等所有，則必另有貨主，被告二人係受貨主（不詳姓名之成年人）委託
    代為運送，亦可認定。此外，復有機漁船進出港檢查表，海圖及前開運送之走私
    未稅洋菸扣案可證。前述被告二人一次運送之走私未稅香菸其完稅價格為新台幣
    五十三萬八千七百零七元，有財政部基隆關稅局九十年八月十五日基普緝字第九
    ０一０五０八一號函在卷足憑，已逾行政院公告「懲治走私條例公告管制物品項
    目及其數額」丙項所定一次私運該物品，而於緝獲時完稅價格計達新台幣十萬元
    之規定。被告二人否認犯罪之辯解，自無可採，其等犯罪事證至為明確，犯行堪
    予認定，自應依法論科。
二、核被告二人所為，係犯懲治走私條例第三條第一項之運送走私物品罪，被告二人
    與不詳姓名之成年人，有犯意之聯絡，而推由被告二人實施運送行為，應論以共
    同正犯。爰審酌被告二人犯罪之動機，運送走私物品足以助長走私犯罪之猖獗，
    犯罪方法、手段、運送走私物品之數量及犯後均不坦承，未見悔意等一切情狀，
    量處如主文所示之刑，並諭知易科罰金之折算標準。扣案如主文所示之未稅洋菸
    ，為被告二人供犯罪所用，且顯係共同正犯之該不詳姓名之成年人所有，應依刑
    法第三十八條第一項第二款規定，宣告沒收。
據上論斷，應依刑事訴訟法第二百九十九條第一項前段，懲治走私條例第三條第一項
、第十一條，刑法第二十八條、第四十一條、第三十八條第一項第二款，罰金罰鍰提
高標準條例第二條，判決如主文。
本案經檢察官劉嶽承到庭執行職務。
中      華      民      國       九十       年     十     月   三十一   日
                                  臺灣基隆地方法院刑事第一庭
                                        法  官    洪  政  雄
右正本證明與原本無異。
對於本件判決如有不服，應於收受送達後十日內，向本院提出上訴狀，上訴於臺灣高
等法院，並按他造當事人之人數附具繕本。
                                        書記官    王  月  娥
中      華      民      國       九十       年十一    月     二     日
附錄論罪法條
懲治走私條例第三條第一項：
運送、銷售或藏匿前條第一項之走私物品者，處五年以下有期徒刑、拘役或科或併科
新臺幣九萬元以下罰金。


司法院資訊處製作；財團法人民間司法改革基金會備份。
